臺灣板橋地方法院刑事判決　　　　　　　　　　　　　九十三年度訴字第五七六號
　　公　訴　人　臺灣板橋地方法院檢察署檢察官
　　被　　　告　甲○○
　　指定辯護人　本院公設辯護人乙○○
右列被告因強盜等案件，經檢察官提起公訴（九十三年度偵字第五五八三號），本院
判決如左：
    主  文
甲○○意圖為自己不法之所有，以強暴、脅迫至使不能抗拒，而使他人交付其物未遂
，處有期徒刑貳年拾月。
    事  實
一、甲○○因積欠地下錢莊債務，竟基於意圖為自己不法所有之犯意，起意強盜他人
    財物，先於民國九十三年三月十一日上午十時許，侵入臺北縣三重市○○街一七
    三號公寓大樓地下室藏匿（此所涉侵入住宅犯行部分，未據告訴），伺機尋找目
    標下手強盜。迨同日下午二時三十分許（起訴書誤載為「十四時四十分許」），
    適有該公寓大樓四樓住戶丙○○自四樓搭乘電梯下樓，行至二樓時，甲○○進入
    電梯，見丙○○一人單獨搭乘電梯，遂起意強盜，乃於電梯行至一樓，趁丙○○
    欲出電梯之際，即施以強暴，以手摀住丙○○嘴巴，欲將之強押搭乘電梯至地下
    室，惟遭丙○○掙扎反抗，其又基於傷害之故意，徒手毆打丙○○之頭部、身體
    ，將之壓制在電梯內地上，旋按電梯按鈕至地下室，然後將丙○○強拉出電梯外
    ，但丙○○仍極力掙扎反抗呼叫，其又接續出手毆打丙○○，並手掐丙○○頸部
    ，致丙○○受有額頭瘀血二乘二公分、頂部血腫二乘二公分、右頸部紅腫二乘二
    公分、左肩及左背紅腫各五乘五公分等傷害，復以手摀住丙○○嘴巴，並脅迫佯
    稱其身上有槍，喝令丙○○不要呼叫，聲稱其只是要錢，至使丙○○心生畏懼不
    能抗拒而不敢再反抗呼叫，其後即令丙○○交付新臺幣（下同）五萬元，丙○○
    委順其意聲稱需上樓返回住處拿錢，旋趁其不注意之際，迅即跑入電梯內，搭乘
    電梯上樓逃返住處向家人哭訴，而甲○○亦隨後爬登樓梯追趕。嗣於同日下午二
    時四十分許，丙○○之兄蘇家達聞述上情後，出門欲搭電梯尋找甲○○行蹤時，
    適遇甲○○已自樓梯間爬登至四樓，甲○○見狀事跡敗露，乃跪地求饒，經蘇家
    達報警將之當場查獲，因而強盜未果。
二、案經丙○○訴由臺北縣政府警察局三重分局報請臺灣板橋地方法院檢察署檢察官
    偵查起訴。
    理  由
一、訊據被告甲○○對於右揭時地對告訴人丙○○施以強暴、脅迫方式，傷害並欲強
    盜財物未果等犯罪事實坦承不諱，核與告訴人丙○○、證人蘇家達於警詢、偵查
    中指證情節相符，復有告訴人因此受有上開傷害之診斷證明書二紙、現場照片八
    張等扣案可資佐證。至被告、辯護人雖另辯稱：被告著手實行本件強盜犯行後，
    因自覺良心不安，而自行釋放告訴人離去，中止犯行，有刑法第二十七條中止未
    遂減輕或免刑規定之適用云云，然據告訴人於警詢、偵查中均指述稱：伊係趁被
    告不注意之際，趕快坐電梯上樓逃離現場等語明確（見偵查卷十一頁、三十一頁
    ），且據證人蘇家達於警詢、偵查中證稱：伊妹返家告知被毆強盜之情後，伊即
    外出坐電梯欲尋歹徒，就見被告從四樓梯間衝出來等語（見偵查卷十三頁反面、
    十四頁、三十一頁），核諸被告於偵審中曾供稱：是告訴人心中恐懼，自己要伊
    跟她回家拿錢；伊當時強押告訴人至地下室，想說她有錢的話就要向她拿，她問
    伊要多少錢，伊就跟她說五萬，她就表示要上樓拿；之後伊有走樓梯至四樓等語
    （見偵查卷二十六頁反面、三十三頁、本院九十三年四月三十日審判筆錄四頁、
    五頁），徵諸上述情節，告訴人指述其係自行趁機逃離，而非被告中止犯行主動
    釋放之情甚明，況被告果真係主動釋放告訴人中止犯行，何須於告訴人搭乘電梯
    返回四樓住處時，仍急迫於同時另循樓梯奔往四樓，而其雖另辯稱：係欲上樓向
    告訴人致歉云云，然此顯與常情有悖，委無足取，再據被告上開供述，顯仍有上
    樓向告訴人取得財物之意圖甚明，此亦顯與中止未遂規定不符，是被告、辯護人
    上開所辯，亦不足採。綜上所述，本件事證已臻明確，被告上揭犯行堪以認定，
    應予依法論科。
二、核被告甲○○上揭所為，係犯刑法第三百二十八條第四項、第一項之強盜未遂罪
    、同法第二百七十七條第一項之傷害罪。其所犯上開二罪間，有方法結果之牽連
    關係，為牽連犯，應從一重之強盜未遂罪處斷。又被告已著手強盜行為之實行，
    未生取得財物之結果，為未遂犯，爰依刑法第二十六條前段之規定，按既遂犯之
    刑減輕之。爰審酌被告犯罪之動機、目的、手段、方法、對社會安寧秩序及告訴
    人所生危害、犯罪後之態度等一切情狀，量處如主文所示之刑，以資懲儆。
據上論斷，應依刑事訴訟法第二百九十九條第一項前段，刑法第三百二十八條第四項
、第一項、第二百七十七條第一項、第五十五條、第二十六條前段，罰金罰鍰提高標
準條例第一條前段，判決如主文。
本案經檢察官徐名駒到庭執行職務
中　　　華　　　民　　　國　　九十三　　年　　　五　　　月　　 十四 　　日
                                    臺灣板橋地方法院刑事第十庭
                                        審判長法  官  徐  蘭  萍
                                              法  官  林  淑  婷
                                              法  官  彭  全  曄
右正本證明與原本無異
如不服本判決應於送達後十日內向本院提出上訴狀
                                              書記官  梁  宜  庭
中　　　華　　　民　　　國　　九十三　　年　　　五　　　月　　 十四 　　日
附錄本案論罪科刑法條全文：刑法第三百二十八條、第二百七十七條
刑法第三百二十八條
意圖為自己或第三人不法之所有，以強暴、脅迫、藥劑、催眠術或他法，
至使不能抗拒，而取他人之物或使其交付者，為強盜罪，處五年以上有期
徒刑。
以前項方法得財產上不法之利益或使第三人得之者，亦同。
犯強盜罪因而致人於死者，處死刑、無期徒刑或十年以上有期徒刑；致重
傷者，處無期徒刑或七年以上有期徒刑。
第一項及第二項之未遂犯罰之。
預備犯強盜罪者，處一年以下有期徒刑、拘役或三千元以下罰金。
刑法第二百七十七條
(普通傷害罪)
傷害人之身體或健康者，處三年以下有期徒刑、拘役或一千元以下罰金。
犯前項之罪因而致人於死者，處無期徒刑或七年以上有期徒刑；致重傷者
，處三年以上十年以下有期徒刑。
